【裁判字號】    98,易,2792
【裁判日期】    981130
【裁判案由】    毒品危害防制條例
【裁判全文】
臺灣板橋地方法院刑事判決              98年度易字第2792號
公  訴  人  臺灣板橋地方法院檢察署檢察官
被      告  甲○○
上列被告因違反毒品危害防制條例案件，經檢察官提起公訴（98
年度毒偵字第7160號），被告於準備程序中就被訴事實為有罪之
陳述，經本院合議庭裁定由受命法官獨任進行簡式審判程序，判
決如下：
    主  文
甲○○施用第二級毒品，累犯，處有期徒刑月，如易科罰金，
以新臺幣壹仟元折算壹日。
    事  實
一、甲○○曾於民國95年間，因傷害案件，經本院以95年度易字
    第834 號判處有期徒刑5 月，嗣於95年10月4 日確定，並於
    95年11月17日易科罰金執行完畢。復於96年間，因施用毒品
    案件，經本院以96年度毒聲字第672 號裁定送勒戒處所觀察
    、勒戒後，認無繼續施用毒品之傾向，於96年6 月21日觀察
    、勒戒執行完畢釋放，並由臺灣板橋地方法院檢察署檢察官
    以96年度毒偵字第2294號為不起訴處分確定。詎甲○○仍不
    知悔改，於上開觀察、勒戒執行完畢釋放後5 年內，基於施
    用第二級毒品MDMA之犯意，於98年8 月6 日晚間某時，在臺
    北縣中和巿某處之友人家中，以吞食藥丸之方式，施用MDMA
    1 次。嗣於98年8 月8 日1 時許，在臺北縣中和巿員山路8
    號之儷閣汽車旅館618 號房內為警查獲，經採集其尿液檢體
    送驗後，結果呈現MDA 及MDMA陽性反應，始悉上情。
二、案經臺北縣政府警察局中和第二分局移送臺灣板橋地方法院
    檢察署檢察官偵查起訴。
    理  由
一、本案被告甲○○所犯係死刑、無期徒刑、最輕本刑為3 年以
    上有期徒刑以外之罪，其於準備程序中就前揭被訴事實為有
    罪之陳述，經受命法官告知簡式審判程序之旨，並聽取其與
    公訴人之意見後，本院認無不得或不宜改依簡式審判程序進
    行之情事，依刑事訴訟法第273 條之1 第1 項、第284 條之
    1 規定，裁定本案由受命法官獨任進行簡式審判程序；且依
    刑事訴訟法第273 條之2 及第159 條第2 項規定，不適用傳
    聞法則有關限制證據能力之相關規定，合先敘明。
二、上揭犯罪事實，業據被告於本院審理時自白不諱，且被告為
    警查獲後，經警採集其尿液檢體送驗，由臺灣檢驗科技股份
    有限公司以酵素免疫分析法（EIA ）初步檢驗，呈現MDMA類
    陽性反應，再以氣相層析質譜儀法（GC/MS ）確認檢驗，亦
    呈現MDA 及MDMA陽性反應等情，有該公司於98年8 月25日所
    出具報告編號UL/2009/80260 號濫用藥物檢驗報告、臺北縣
    政府警察局中和第二分局偵辦毒品案尿液編號及姓名對照表
    各1 份在卷可稽（見偵查卷宗第9 、10頁），足徵被告任意
    性之自白與事實相符，應堪採信。再被告前於96年間，因施
    用毒品案件，經本院以96年度毒聲字第672 號裁定送勒戒處
    所觀察、勒戒後，認無繼續施用毒品之傾向，於96年6 月21
    日觀察、勒戒執行完畢釋放，並由臺灣板橋地方法院檢察署
    檢察官以96年度毒偵字第2294號為不起訴處分確定等情，此
    觀卷附臺灣高等法院被告前案紀錄表1 份即明，足認被告係
    於上述觀察、勒戒執行完畢釋放後5 年內為本案施用毒品犯
    行，自應依毒品危害防制條例第23條第2 項規定，依法追訴
    、處罰。本案事證明確，被告犯行洵堪認定，應依法論科。
三、按MDMA係毒品危害防制條例第2 條第2 項第2 款所明定之第
    二級毒品。是核被告甲○○所為，係犯毒品危害防制條例第
    10條第2 項之施用第二級毒品罪。被告施用MDMA前後，持有
    MDMA之低度行為，為施用之高度行為所吸收，不另論罪。被
    告有上述事實欄所載之科刑及執行紀錄，此觀卷附臺灣高等
    法院被告前案紀錄表1 份即明，其於受有期徒刑之執行完畢
    後，5 年以內故意再犯本件有期徒刑以上之罪，為累犯，應
    依刑法第47條第1 項規定加重其刑。爰審酌被告曾因施用毒
    品案件，經觀察、勒戒執行完畢釋放，並獲得不起訴處分之
    寬典（見卷附臺灣高等法院被告前案紀錄表），猶不知悔改
    ，而再犯本件施用第二級毒品罪，顯見其戒除毒癮之意志薄
    弱，惟其施用毒品係自戕行為，對他人法益尚無具體危害，
    兼衡被告之品行、智識程度、生活狀況、犯罪之動機、目的
    、手段、坦承犯行之犯罪後態度、檢察官求處有期徒刑3 月
    等一切情狀，量處如主文所示之刑，並諭知易科罰金之折算
    標準。
據上論斷，應依刑事訴訟法第273 條之1 第1 項、第299 條第1
項前段，毒品危害防制條例第10條第2 項，刑法第11條前段、第
47條第1 項、第41條第1 項前段，判決如主文。
本案經檢察官張世聰到庭執行職務。
中    華    民    國    98    年    11    月    30    日
                  刑事第九庭    法  官    賴彥魁
上列正本證明與原本無異。
如不服本判決，應於判決送達後10日內，向本院提出上訴書狀，
並應敘述具體理由；其未敘述上訴理由者，應於上訴期間屆滿後
20日內向本院補提理由書（均須按他造當事人之人數附繕本），
「切勿逕送上級法院」。
                                書記官    楊文祥
中    華    民    國    98    年    11    月    30    日
附錄本案論罪科刑法條全文：
毒品危害防制條例第10條
施用第一級毒品者，處6 月以上5 年以下有期徒刑。
施用第二級毒品者，處3 年以下有期徒刑。


司法院資訊處製作；財團法人民間司法改革基金會備份。
